福建金門地方法院刑事判決　　　　　　　　　　　　　　九十一年度訴字第五一號
　　公　訴　人　福建金門地方法院檢察署檢察官
　　被　　　告　乙○○
　　　　　　　　庚○○
　　　　　　　　甲○○
　　右二人共同
　　選任辯護人　丙○○
　　被　　　告　丁○○
　　　　　　　　己○○
　　　　　　　　戊○○
右列被告等因違反臺灣地區與大陸地區人民關係條例等案件，經檢察官提起公訴（九
十一年度偵字第二０七號），本院判決如左：
    主  文
乙○○共同違反不得使大陸地區人民非法進入臺灣地區之規定，累犯，處有期徒刑壹
年陸月。
庚○○、甲○○共同違反不得使大陸地區人民非法進入臺灣地區之規定，庚○○處有
期徒刑陸月，甲○○處有期徒刑伍月。如易科罰金，均以銀元佰元即新台幣玖佰元
折算壹日。
丁○○、己○○、戊○○共同偽造公印文，各處有期徒刑月。如易科罰金，均以銀
元佰元即新台幣玖佰元折算壹日。均緩刑年。
扣案偽造之「饒俞芳」、「南怡君」及「胡玉英」國民身份證均沒收。
    事  實
一、乙○○曾於民國（以下同）八十九年間犯竊盜罪，經臺灣高等法院判處有期徒刑
    七月確定，並於九十年十月十四日縮刑期滿執行完畢，猶不知悔改，與庚○○（
    起訴書誤載為鄭雅樹）、甲○○、自稱為「黃先生」之不詳姓名成年男子及其他
    不詳姓名之成年男子三人，共同基於犯罪意思聯絡，意圖非法使大陸地區人民入
    境工作，居間謀得不法利益，於九十一年五月六日晚上七時許，大陸地區人民丁○○（起訴書誤載為林櫻芳）、己○○及戊○○三人以人民幣五千元至八千元不
    等之代價，透過自稱「黃先生」之不詳姓名成年男子安排偷渡，自大陸廈門大嶝
    的海邊搭乘舢舨出發，同日晚上九時許，三人自金門縣烈嶼鄉不知名的海邊上岸
    ，非法進入臺灣地區。上岸後，隨即由庚○○與不詳姓名之成年男子三人接應至
    烈嶼鄉某處民宅予以藏匿，並由庚○○將偽造有「內政部印」公印文暨貼用丁○○、己○○及戊○○相片之「饒俞芳」、「南怡君」、「胡玉英」之國民身份證
    依序交給有偽造公印文及國民身份證犯意聯絡之丁○○、己○○、戊○○收執。
    迄翌（七）日上午七時許，庚○○始帶領丁○○等三名大陸地區女子舟車輾轉至
    尚義機場。乙○○與甲○○亦於七日上午八時許，前來會合。會合後，由乙○○
    為丁○○等三人出資代為購買機票並劃位，再交由甲○○帶領，預計搭乘同日上
    午八時五十五分由金門至台北之復興航空班機。於登機檢查時，丁○○等三人明
    知所持用之國民身份證為偽造，仍出示前開偽造之國民身份證通關，足生損害於
    饒俞芳、南怡君、胡玉英及國民身份證掣發機關管理之正確性。嗣隨即為警識破
    查獲，並扣得前開偽造國民身份證三枚，始循線查出上情。
二、案經金門縣警察局移送福建金門地方法院檢察署檢察官偵查起訴。
    理  由
一、右揭犯罪事實，業據被告丁○○、己○○及戊○○坦承不諱；至被告庚○○固坦
    承前往小金門接應丁○○等三人，再接往某處民宅投宿，翌日再帶領丁○○等三
    人前往尚義機場等情不諱，惟辯稱：事前不知道要帶大陸女子前往臺灣，偽造之
    身分證是同往海邊接應之不知名男子交給他的，並不知道身分證是偽造的云云。
    被告甲○○則坦承乙○○以帶領每名大陸客五千元之代價，要他帶領三名大陸女
    子前往臺灣本島，惟辯稱：是乙○○邀他前來金門玩，伊來金門前並不知道要帶
    大陸客云云。另被告乙○○則矢口否認犯行，辯稱：伊於五月二日從台灣帶了六
    個朋友到金門來玩，五月六日甲○○與其聯絡，並一起投宿飯店，隔天送甲○○
    去搭乘飛機，並代為購買機票云云。惟查：
  (一)被告丁○○、己○○及戊○○等三人均為大陸地區人民，未經許可進入臺灣地區
    等情，業據被告丁○○等三人坦承不諱，核與被告甲○○、庚○○所供相符，被
    告丁○○等三人之自白與事實相符，自堪採信。另被告丁○○等三人所持之「饒
    俞芳」、「南怡君」及「胡玉英」國民身份證，均無浮水印且印刷紋線均與標準
    身分證樣張不符，顯係偽造等情，亦有內政部警政署刑事警察局鑑驗通知書一份
    在卷可參。被告丁○○等三人均明知並非臺灣地區人民，並無國民身份證，仍以
    交付其等個人相片予自稱「黃先生」之人，以偽造公印文方式偽造國民身份證，
    並進而出示上開偽造之國民身份證接受登機檢查，顯有偽造公印文及行使偽造國
    民身份證之犯行，且足生損害於饒俞芳等人及國民身份證掣發機關管理之正確性
    甚明。被告丁○○等三人事證明確，犯行洵堪認定。
  (二)次查，被告庚○○於九十一年五月六日晚上九時許，在金門縣烈嶼鄉某不知名之
    海邊接應被告丁○○等三人大陸地區人民非法進入臺灣地區，接應後隨即帶往某
    處民宅投宿，並交付偽造之饒俞芳等三人國民身份證等情，均據被告庚○○坦承
    不諱，核與被告丁○○等三人供述情節相符，被告庚○○上開自白與事實相符，
    亦堪採信。被告庚○○固辯稱不知扣案之國民身份證係偽造云云，惟被告丁○○
    等三人大陸地區女子，既係被告庚○○前往小金門海邊接應上岸，丁○○等人均
    攜帶隨身行李，且無身分證，口音與臺灣地區人民差異甚多，為大陸地區人民乙
    節，為被告庚○○所不否認。被告庚○○既明知被告丁○○等三人為大陸地區人
    民，不可能擁有國民身份證，其所交付被告丁○○等三人之國民身份證顯係偽造
    甚明。其辯稱不知扣案之國民身份證為偽造云云，自非可信。
  (三)另查，被告甲○○於本院坦承乙○○以帶領每名大陸客五千元之代價，要他帶領
    三名大陸女子前往臺灣本島等語不諱，另於警訊中亦供承：『九十一年五月二日
    在臺北縣三重市，綽號「外省仔」（按指被告乙○○）的男子與庚○○向我邀約
    要我以每名五千元代價，僱請我由金門尚義機場帶三名大陸偷渡女子搭機至台，
    五月五日又打電話跟我確認』等語。被告甲○○既早在五月二日即受被告乙○○
    、庚○○之邀，以每名五千元之代價前來金門帶領被告丁○○等三人前往臺灣本
    島，五月五日乙○○再打電話確認，顯見被告甲○○前來金門之目的係為接應被
    告丁○○等三人而來。其辯稱係來金門旅遊云云，顯不足採。
  (四)又被告乙○○與庚○○於五月二日以每名五千元代價，僱請甲○○前來金門帶領
    丁○○等三人並於五月五日再次以電話向甲○○確認等情，業據共同被告甲○○
    供述在卷可按。且被告乙○○於警訊及本院亦坦承於五月七日上午為丁○○等三
    人出資購買機票並劃位等情，倘乙○○與本案全然無涉，自無可能出資幫丁○○
    等三人購買機票。被告乙○○於警訊中供稱係受一位魏先生之託，代丁○○等人
    購買機票云云，惟於本院則供稱係受庚○○之託代買機票云云，前後供詞不一，
    益見不實。另參酌甲○○所供：乙○○以每名大陸偷渡客五千元之代價，要他前
    來帶領偷渡客等情，顯見本案中乙○○負責本次偷渡事宜之費用開支，包含丁○○等人之機票費用、甲○○之酬勞等。乙○○既係費用之支出者，則丁○○等人
    所繳之偷渡費用，自亦應流入由乙○○收取，始符常情。被告乙○○辯稱不知情
    云云，顯然無稽。
  (五)查被告甲○○與庚○○於五月六日前來金門，目的在接應大陸地區女子丁○○等
    三人，已如上述。細究被告庚○○、甲○○及乙○○之內部分工，被告庚○○係
    負責至小金門接應丁○○等三人，並交付偽造之身分證使用。被告甲○○則負責
    帶領丁○○等人在機場通關並帶往臺北交予乙○○。被告乙○○則負責支付相關
    費用，包含丁○○等人之機票費用、甲○○之酬勞等。被告甲○○、庚○○、乙○○三人共同為偷渡丁○○等人前往臺灣本島，自需先使丁○○等人非法進入臺
    灣地區後藏匿、再使用偽造之身分證通關，始竟全功。顯見被告甲○○、庚○○
    及乙○○對於上開犯行均有犯意聯絡與行為分擔。事證明確，被告甲○○、庚○○、乙○○犯行均堪認定。
二、按人民入出境，應向內政部警政署入出境管理局申請許可，未經許可者，不得入
    出境。國家安全法所稱入出境，係指入出臺灣地區而言，國家安全法第三條、國
    家安全法施行細則第二條分別定有明文。被告丁○○、己○○及戊○○違反上開
    規定未經許可入境，並與自稱「黃先生」之人共同以偽造「內政部印」公印文之
    方式偽造國民身份證，進而於接受通關檢查時使用，所為均係犯國家安全法第六
    條第一項之未經許可入境罪、刑法第二百十六條、第二百十二條之行使偽造國民
    身份證罪及刑法第二百十八條第一項之偽造公印文罪。被告丁○○等三人所犯上
    開三罪間，有方法結果之牽連關係，為牽連犯，應從一重以偽造公印文罪處斷。
    公訴人漏未論及國家安全法第六條第一項之罪，惟此一部分與前開有罪部分，既
    有牽連犯裁判上一罪關係，自為起訴效力所及，本院自得併予審究。至被告甲○○、庚○○、乙○○使大陸地區人民即丁○○等三人非法進入臺灣地區，丁○○
    等三人係違反國家安全法第六條第一項刑罰法令規定之犯罪嫌疑人，竟予藏匿，
    並與自稱黃先生之人共同以偽造「內政部印」公印文之方式偽造國民身份證，交
    付被告丁○○等人於接受通關檢查時使用，所為分係犯臺灣地區與大陸地區人民
    關係條例第七十九條第一項使大陸地區人民非法進入臺灣地區罪、刑法第一百六
    十四條第一項藏匿人犯罪、第二百十六條、第二百十二條之行使偽造國民身份證
    罪及刑法第二百十八條第一項之偽造公印文罪。所犯上開四罪，亦有方法結果之
    牽連犯關係，均應從一重論以臺灣地區與大陸地區人民關係條例第七十九條第一
    項使大陸地區人民非法進入臺灣地區罪。其等以一行為藏匿三犯人，侵害國家法
    益均屬同一，均為單純一罪。公訴人漏未論及刑法第一百六十四條之藏匿人犯罪
    ，惟此一部分與前開有罪部分，既有牽連犯裁判上一罪關係，自為起訴效力所及
    ，本院自得併予審究。公訴人另認被告丁○○、己○○、戊○○、甲○○、庚○○及乙○○所犯前開行使偽造國民身份證罪及偽造公印文罪之間，偽造及行使偽
    造國民身份證之低度行為應為偽造公印文之高度行為所吸收，尚有未合。被告丁○○、己○○、戊○○、甲○○、庚○○、乙○○、自稱為黃先生之不詳姓名成
    年男子及其他不詳姓名之成年男子三人間，就前開行使偽造國民身份證罪及偽造
    公印文犯行；被告甲○○、庚○○、乙○○、自稱為黃先生之不詳姓名成年男子
    及其他不詳姓名之成年男子三人間，就前開藏匿人犯及使大陸地區人民非法進入
    臺灣地區犯行，均有犯意聯絡與行為分擔，均為共同正犯。被告乙○○有如事實
    欄所示之前科，有臺灣高等法院被告全國前案紀錄表在卷可稽，其於有期徒刑執
    行完畢後五年以內，再犯本件有期徒刑以上之罪，為累犯，應加重其刑。爰審酌
    被告乙○○為退職員警，有偽造文書及多次竊盜前科，素行不端。依其於本案中
    邀集甲○○參與及辦理收付款之角色，並參酌其退職員警之身分，應係居指揮調
    度犯罪之主要地位。兼之犯罪後飾詞辯解，並無悔意及其他一切情狀；被告庚○○與甲○○均僅係受指揮調度行事，犯後均已坦承犯行及其他一切情狀，各量處
    如主文所示之刑，並就被告丁○○、己○○、戊○○、甲○○及庚○○所受之宣
    告刑諭知易科罰金之折算標準。查被告丁○○、己○○、戊○○三人，前均未曾
    犯罪受有期徒刑以上刑之宣告，其等因嚮往臺灣地區之生活水準，欲前來打工賺
    錢支持家計，並無其他危害社會治安及國家安全之不良動機；兼以事後均坦承犯
    行，深具悔意，經此刑之宣告後，應知警惕而無再犯之虞，本院因認暫不執行其
    刑為當，均併予以宣告緩刑三年，以啟自新。扣案偽造之「饒俞芳」、「南怡君
    」及「胡玉英」國民身份證為因犯罪所得之物，且為被告丁○○、己○○及戊○○所有，業據丁○○等人供承在卷，併依法宣告沒收。
據上論斷，應依刑事訴訟法第二百九十九條第一項前段，國家安全法第六條第一項，
臺灣地區與大陸地區人民關係條例第七十九條第一項，刑法第十一條前段、第二十八
條、第一百六十四條第一項、第二百十六條、第二百十二條、第二百十八條第一項、
第五十五條、第四十七條、第四十一條第一項前段、第七十四條第一款、第三十八條
第一項第三款，罰金罰鍰提高標準條例第一條前段、第二條判決如主文。
本案經檢察官宋重和到庭執行職務
中    華    民    國      九十一      年     十二      月      十九    日
                                  福建金門地方法院刑事庭
                                          法  官  林  英  志
右正本證明與原本無異。
如不服本判決，應於判決送達後十日內，向本院提出上訴狀。
                                          書記官  董培祥
中    華    民    國      九十一      年     十二     月       十九   日
